【裁判字號】    97,交抗,748
【裁判日期】    971031
【裁判案由】    聲明異議
【裁判全文】
臺灣高等法院高雄分院刑事裁定         97年度交抗字第748號
抗告人即    甲○○
受處分人
上列抗告人因聲明異議案件，不服臺灣屏東地方法院中華民國97
年9 月26日裁定（97年度交聲字第342 號），提起抗告，本院裁
定如下：
    主  文
抗告駁回。
    理  由
一、本件抗告意旨略以：高樹郵局郵務人員於96年11月13日及14
    日之送達證書蓋日期章後，並未註記辦理留件領取通知單及
    黏貼門首的作業規定，導致抗告人遲誤收到違規通知單，須
    繳納逾期之加倍罰鍰，原處分機關所為之處分顯然有誤，爰
    依法提起抗告，請求撤銷原裁定云云。
二、按「汽車行駛於高速公路、快速公路或設站管制之道路，不
    遵使用限制、禁止、行車管制及管理事項之管制規則而有未
    依規定變換車道之行為，處汽車駕駛人新臺幣3,000 元以上
    6,000 元以下罰鍰」，道路交通管理處罰條例第33條第1 項
    第4 款定有明文；又依同條例第63條第1 項第1 款規定，汽
    車駕駛人有第33條第1 項之情形者，除依原條款處罰鍰外，
    並予記違規點數1 點。經查，抗告人甲○○於民國96年10月
    20日下午3 時19分，駕駛車牌號碼6M-1889 號自用小客車，
    行經國道1 號北上363 公里處，因行駛高速公路未依規定變
    換車道之違規行為。嗣經原處分機關以此為由，裁處罰鍰6,
    000 元，並記違規點數1 點等事實，業據抗告人供承在卷，
    並有交通部公路總局高雄區監理所屏東監理站違反道路交通
    管理事件裁決書附卷可參；抗告人確有駕車行駛高速公路未
    依規定變換車道之違規事實，堪以認定。
三、次按行政程序法第72條第1 項前段規定：送達，於應受送達
    人之住居所、事務所或營業所為之。又送達，不能依前二條
    為之者，得將文書寄存送達地之地方自治或警察機關，並作
    送達通知書兩份，1 份黏貼於應受送達人之住居所、事務所
    或營業所或就業處所門首，另1 份交由鄰居轉交，以為送達
    ；前項情形經郵政機關送達者，得將文書寄存於送達地之郵
    政機關，行政程序法第74條亦規定甚明；本件上開舉發通知
    單，業經內政部警政署國道公路警察局第五警察隊岡山分隊
    依抗告人所登記之戶籍資料，掛號郵寄予抗告人，經郵政機
    關前往投送，於97年2 月19日將該函件寄存在高樹郵局，業
    已合法送達抗告人等情，有內政部警政署國道公路警察局第
    五警察隊97年8 月28日公警五交字第0970571177號函、掛號
    郵件信封及寄存送達回執聯影本在卷可證。而抗告人自85年
    7 月13日將戶籍地址遷至屏東縣高樹鄉民生巷20號，迄未變
    動之事實，亦有抗告人全戶基本資料附卷可參。原舉發機關
    依抗告人所登記之戶籍地址對其為送達，應屬合法，至抗告
    人所稱：曾向監理單位申請變更通訊聯絡地址，且每年牌照
    稅及燃料稅均按時繳納，因原舉發機關未逕寄現址、變更址
    ，致須繳納逾期之加倍罰鍰等語，固有屏東縣政府稅務局97
    年全期使用牌照稅繳款書及97全期汽車燃料使用費繳納通知
    書附卷可證。惟監理機關將稅務相關文書寄送抗告人陳報之
    送達地址，無非為使上開稅務相關文書可儘速使抗告人收受
    之便宜措施，原舉發機關尚無法據以斷論抗告人實際上是否
    居住該處，亦無從確認抗告人是否有意將除車輛監理事項（
    例：牌照稅、燃料稅等）以外，如道路交通管理事件文書（
    如：違反道路交通管理事件裁決書、舉發通知單等）之收受
    地址，亦一併予以變更。是舉發機關將本件違規舉發通知單
    寄送至抗告人之戶籍地（即車籍登記地），尚難認有何違誤
    。又本件舉發違規通知單1 份黏貼門首外，1 份係以置於該
    受送達處所信箱或其他適當位置以為送達，而非由鄰居轉交
    ，有送達證明勾選欄可參，抗告人意旨所稱高樹郵局郵務人
    員之送達證書未註記辦理留件領取通知單及黏貼門首的作業
    規定，尚屬無據，原裁定以抗告人違規事證明確，因而駁回
    抗告人之異議，  經核尚無不合。抗告人執前詞提起抗告，
    為無理由，應予駁回。
據上論結，應依道路交通案件處理辦法第26條，刑事訴訟法第41
2 條，裁定如主文。
中    華    民    國    97    年    10    月    31   日
                  刑事第三庭    審判長法  官   周賢銳
                                      法  官   施柏宏
                                      法  官   黃憲文
以上正本證明與原本無異。
不得再抗告。
中    華    民    國    97    年    10    月    31   日
                                      書記官   施耀程


司法院資訊處製作；財團法人民間司法改革基金會備份。
